Inventaris van het archief van de Deli Spoorwegmaatschappij (DSM), 1883-1970
Nationaal Archief, Den Haag
- Hoofdstuk III. Overige stukken.
  - Losse stukken., b
    - Dossiers 603-608, 171
      - Plaatselijk comité D.S.M., dossier nr. 608
    - [dossier 609] Vereniging van N.I.S.T. maatschappijen, 1944; 172; dossier nr. 609
    - [dossier 610] Vereniging van N.I.S.T. maatschappijen, 173; dossier nr. 610
    - Dossier 611-613, 174
      - Vereniging van N.I.S.T. maatschappijen en Bestuur, dossier nr. 611
      - Advies prof. Meyers van Vereniging van N.I.S.I., 1953, dossier nr. 612
      - Besluiten gouverneur-generaal in Indië., dossier nr. 613
    - [dossier 614] Reisverslagen., 175; dossier nr. 614
    - [dossier 615] Gedrukte concessievoorwaarden, landkaarten, circulaires etc., 176; dossier nr. 615
    - [dossier 616] Losse stukken., 177; dossier nr. 616
    - [dossier 617] Losse stukken., 178; dossier nr. 617
    - Oude inventarissen en plaatsinglijsten waarschijnlijk gebruikt bij een inventarisatie van het archief, 636
  - Dokumentatie en fotomateriaal, c
    - [dossier 618] Boek van Deli., 179; dossier nr. 618
    - [dossier 619] Glasplaatjes, 180; dossier nr. 619
    - [dossier 620] Glasplaatjes, 181; dossier nr. 620
    - [dossier 621] Glasplaatjes en glasnegatieven, 182; dossier nr. 621
    - [dossier 622] Glasplaatjes en film, 183; dossier nr. 622
    - [dossier 623] Foto's in enveloppe, 184; dossier nr. 623
    - [dossier 624] Foto's., 185; dossier nr. 624
      o.a. Watersnood 1926 in Nederland, en spoorwegviaduct kruispunt Beugen bij Nijmegen en Wychen.
    - Fotoalbum: Feest en ramp., 625; dossier nr. 625
    - Fotoalbum: diverse gebouwen., 1920; 626; dossier nr. 626
    - Fotoalbum: diverse gebouwen., 627; dossier nr. 627
    - Fotoalbum: fotoverslag uitbreidingswerken telefoon., 1956-1957; 628; dossier nr. 628
    - Album rollend materieel (blauwdrukken)., 629; dossier nr. 629
    - Album "Indië in woord en beeld"., 630; dossier nr. 630
    - Emplacementen DSM 1923 (blauwdrukken)., 631; dossier nr. 631
    - Ingebonden jaargang 1888 v.d. Deli Courant., 632; dossier nr. 631
    - Ingebonden jaargang 1889 v.d. Deli Courant., 633; dossier nr. 632
    - Moskeeën., 1909; 634; dossier nr. 634
    - Diverse foto's en landkaart Deli., 635; dossier nr. 635
    - Diverse foto's, 185A; dossier nr. 635